# 求助陈版，关于公司分立的会计处理？

提问人：ceac2201 时间：2021-07-29 15:09:10
A公司分立前货币资金 300 万，应收账款余额 1000 万，坏账准备 300 万元；应付账款 700 万元、其他应付款 200 万元；实收资本 1000 万元，未分配利润-900万元。A分立为A+B，A公司减资 10 万元，分立出货币资金 20 万元、应收账款 870 万元、坏账准备 260 万元、未分配利润-30万元、应付账款500 万元、其他应付款 150 万元，A公司账务处理为：
借：应付账款 500
其他应付款 150
坏账准备 260
实收资本 10
贷：应收账款 870
货币资金 20
未分配利润 30
B公司账务处理
借：应收账款 870
货币资金 20
资本公积-资本溢价 30
贷：应付账款 500
其他应付款 150
坏账准备 260
实收资本 10
A公司股东的账务处理为：
借：长期股权投资-B公司 10
贷：长期股权投资-A公司 10
后续A公司股东转让B公司股权，取得股权转让款 100 万元
借：银行存款 1000
贷：长期股权投资 10
投资收益 990
请教陈版主，以上会计处理是否正确？关于B公司因分立形成的资本公积是否在处置B公司股权时转至投资收益呢？谢谢。

回答人：chenyiwei
1 、A公司分出账面净资产的差额，在减少实收资本之后，差额应贷记资本公积（资本溢价或股本溢价）而不是贷记未分配利润。B公司的处理基本合理。
2 、B公司因分立形成的资本公积，在处置B公司股权时不能转至投资收益。